Inventaris van het archief van het Nederlands Bibliotheek- en Lectuurcentrum (NBLC), (1900) 1972-1993 (1997)
Nationaal Archief, Den Haag
- Bureau, III
  - Dienst Distributie, III.20
    - Algemeen, III.20.1
      - Verslagen van het Dienstoverleg van deze dienst., 1990-1991; 1218; 2 stukken
    - Afdeling Postkamer, III.20.2
      - Stukken betreffende de postale dienstverlening van deze dienst., 1988-1993; 1220; 1 omslag
        Zie ook lijstnr. 1121.
      - Correspondentie van de afdeling Postkamer., 1989-1991; 1219; 1 omslag
    - Afdeling Interne Zaken, III.20.3
      Zie ook lijstnrs. 672-675.
      - Telefoonlijsten van het NBLC., 1976-1992; 1222; 1 omslag
      - Stukken betreffende de bedrijfszelfbescherming, 1988, 1990; 1223; 2 stukken
        Zie ook lijstnr. 675.
      - Periodieke rapporten van de Interne Dienst, met bijlagen., 1988-1991; 1221; 1 omslag
    - Contacten, III.20.4
      - Stukken betreffende diverse externe contacten van deze dienst., 1988-1993; 1224; 1 omslag
  - Dienst Landelijke Bibliotheekcentrale te Almere, III.21
    - Algemeen, III.21.1
      - Stukken voornamelijk betreffende de fusie met het NBLC en de reorganisatie van deze dienst., 1986-1991; 1225; 1 pak
      - Verslagen van het Dienstoverleg van deze dienst, met bijlagen., 1989-1993; 1226; 1 omslag
    - Inlichtingen en adviezen, III.21.2
      - Stukken betreffende verstrekte algemene inlichtingen en adviezen., 1989; 1227; 1 omslag
      - Brief aan de Openbare Bibliotheek te Spijkenisse betreffende een verzoek om levering van tijdschriften., 1989; 1228; 1 stuk
    - Afdeling Inter Bibliothecair Leenverkeer (IBL), III.21.3
      - Stukken betreffende de collectie oude jeugdboeken van deze dienst., 1989; 1232; 1 omslag
      - Notities betreffende een op te richten Nationaal Uitleendepot Grammofoonplaten en inzake de huurprijs van de collecties c.d.'s., 1989-1990; 1231; 2 stukken
      - Nota betreffende de vorming van een collectie strips en documentatie over strips door de Dienst LBC, met een begeleidende brief ten behoeve van de fondsenwerving voor dit project., 1990-1991; 1229; 1 omslag
      - Stukken betreffende schenkingen door openbare bibliotheken van audiovisueel materiaal aan deze dienst., 1991; 1230; 2 stukken
      - Nota betreffende nieuwe taken voor de collectie Nederlandse jeugd van de Dienst LBC ten behoeve van het IBL., 1992; 1473; 1 katern
      - Jaarverslag van de afdeling IBL-Nederlandse jeugd., 1993; 1474; 1 stuk
    - Afdeling Roulatiecollectie Buitenland, III.21.4
      - Stukken betreffende de activiteiten van de afdeling Roulatiecollectie Buitenland., 1989-1992; 1233; 1 omslag
      - Stukken betreffende de activiteiten van de (onder)afdeling Tentoonstellingen., 1989-1993; 1472, 1234; 1 pak en 1 stuk
        - Nota betreffende het budget van deze (onder)afdeling, 1989, 1472; 1 stuk
        - Stukken betreffende door deze dienst samengestelde reizende tentoonstellingen, 1989-1993, 1234
    - Contacten, III.21.5
      - Stukken betreffende diverse contacten., 1989; 1235; 1 omslag
    - Diversen, III.21.6
      - Stukken betreffende overige activiteiten van deze dienst., 1989; 1236; 3 stukken
  - Voormalige Dienst Volksbibliotheken, III.22
    Zie ook lijstnrs. 248-1651 en 719-721.
    - Algemeen, III.22.1
      - Foto's afgedrukt in het tijdschrift VB-Kontakt en opvolger., 1966-1984; 1505-1506; 2 omslagen
        - Volksbibliotheken en reizende bibliotheken, 1966-1984, 1505
        - Bijeenkomsten van medewerkers in volksbibliotheken georganiseerd door de Beleidscommissie Volksbibliotheken, 1982-1984, 1506
      - Opgaven van bij deze dienst aangesloten volksbibliotheken., 1966-1987; 1653, 1676; 1 omslag en 1 pak
        - Adreslijsten, met bijlagen, 1966-1987, 1653; 1 omslag
        - Kaartsysteem, 1972-1973, 1676
      - Stukken betreffende openingen van nieuwe volksbibliotheken en de viering van jubilea., 1968-1993; 1658; 1 omslag
      - Exemplaren van het tijdschrift VB-Kontakt, het informatiebulletin van de Dienst Volksbibliotheken, met exemplaren van het tijdschrift Vbezig, informatiebulletin onder redactie van de afdeling Volks- en Groepsbibliotheken en de Sektie Zieken, Bejaarden en Gehandicapten., 1972-1984; 1504; 1 pak
      - Notulen van vergaderingen van de Werkgroep Volksbibliotheken, de Beleidscommissie Volksbibliotheken en het Centrum voor Volksbibliotheken, met stukken betreffende de opheffing van het Centrum voor Volksbibliotheken en verdere bijlagen., 1972-1993; 1343; 1 pak
      - Verzamelde artikelen betreffende volksbibliotheken., 1981-1987; 1652; 1 omslag
    - Stichting CJV Lectuurvoorziening, III.22.2
      De Stichting CJMV Lectuurvoorziening werd in 1954 opgericht. De naam van de stichting werd in 1960 gewijzigd in Stichting CJV Lectuurvoorziening. In 1979 werd de stichting opgeheven.
      - Verzamelde catalogi van plaatselijke CJV-bibliotheken, met bijlagen., 1901-1985 en z.j.; 1678; 1 pak
      - Statuten van de Stichting CJMV Lectuurvoorziening en statutenwijzigingen, met bijlagen., 1954-1979; 1331; 1 omslag
        Zie ook lijstnr. 1333.
      - Accountantsrapporten, met jaarverslagen en statistische gegevens en verdere bijlagen., 1955-1972; 1332; 1 pak
      - Notulen van vergaderingen van bestuur van de Stichting CJMV Lectuurvoorziening en van de Stichting CJV Lectuurvoorziening, met bijlagen., 1958-1979; 1333; 1 pak
      - Notulen van vergaderingen van de Commissie voor CJV-bibliotheken., 1961-1963; 1341; 1 omslag
      - Foto's van CJV-bibliotheken en van de viering van het 75-jarig bestaan van de CJV-bibliotheek., 1963-1966; 1329; 1 omslag
      - Statistische gegevens van bij de Dienst Volksbibliotheken aangesloten volksbibliotheken., 1971-1977; 1334; 1 omslag
      - Adreslijsten van bestuursleden, met bijlagen., 1977-1978 en z.j.; 1335; 1 omslag
      - Stukken betreffende het afscheid van oud-bestuursleden J.A. ter Maten en K. Hemmes., 1986, 1992; 1330; 1 omslag
    - Protestants Christelijke Lectuurraad, III.22.3
      - Ingevulde vragenlijsten behorend bij een door de Protestants Christelijke Lectuurraad gehouden enquête onder christelijke (volks)bibliotheken in de provincies Groningen, Friesland, Drenthe, Overijssel en Gelderland., 1957; 1342; 1 pak
    - Nutsbibliotheken, III.22.4
      - Jaarverslagen van de Nutscommissie voor Bibliotheekwezen van het Hoofdbestuur van de Maatschappij tot Nut van 't Algemeen, met overzichten van de boekenvoorraad, het aantal lezers en het aantal uitleningen van de Nutsbibliotheken., 1947-1971; 1337; 1 pak
      - Statuten van de Stichting Nutsbibliotheken in Noord-Brabant en van die in de provincies Utrecht, Zuid-Holland, Zeeland en Gelderland., 1962-1963; 1336; 1 omslag
      - Documentatie betreffende de Maatschappij tot Nut van 't Algemeen en inzake Nutsbibliotheken., 1964-1989; 1339; 1 omslag
      - Overzichten van bij de Dienst Volksbibliotheken aangesloten Nutsbibliotheken, met bijlagen., 1973-1979; 1338; 1 omslag
      - Catalogi van de Nutsbibliotheken te Dodewaard en Holwerd, met stukken betreffende de Nutsbibliotheek te Broek in Waterland., 1973-1992; 1681; 1 omslag
      - Propagandamateriaal., z.j.; 1340; 1 omslag
    - Katholiek Lektuur Centrum (KLC) en voorgangers, III.22.5
      De Vereniging Katholiek Bibliotheekcentrum en de Stichting Katholiek Lectuurcentrum fuseerden in 1968 tot het Katholiek Bibliotheek- en Lectuurcentrum. De Vereniging KBLC werd in 1972 opgeheven en opgevolgd door de Stichting KLC die binnen het bureau van het NBLC een studie- en communicatiecentrum onderhoudt. Zie ook lijstnrs. 73-1321.
      - Stukken betreffende de advisering door het KLC bij fusies van katholieke bibliotheekinstellingen., 1963-1984; 1351; 1 omslag
      - Verzamelde catalogi van enkele katholieke bibliotheken, met bijlagen., 1965-1991; 1682; 1 omslag
      - Jaarverslagen van de Vereniging Katholiek Bibliotheekcentrum en van het Katholiek Bibliotheek- en Lectuurcentum., 1967-1968; 1603; 2 katernen
      - Stukken betreffende de opheffing van het KBLC en de oprichting van het Katholiek Lectuur Centrum., 1969-1972; 1604; 1 pak
        Zie ook lijstnr. 1344.
      - Stukken betreffende F.J.W. Stein, hoofd van het KLC., 1970-1976; 1605; 1 omslag
      - Statuten en statutenwijzigingen van de Stichting Katholiek Lectuur Centrum, met bijlagen., 1970-1987; 1344; 1 omslag
        Zie ook lijstnr. 1604.
      - Stukken betreffende, mede, door het KLC georganiseerde studiedagen en symposia., 1975-1980; 1346-1349; 4 omslagen
        Zie ook lijstnrs. 1320-1321 en 1592-1593.
        - Regionale studiebijeenkomsten, 1975-1976, 1347
        - Studiedag "De rol en verantwoordelijkheid van de bibliothecaris in het informatieve en kommunikatieve proces", 1979, 1346
        - Studiemiddag "De belangstelling voor het marxisme", 1979, 1348
        - Stukken betreffende het met de Katholieke Radio Omroep georganiseerde symposium "Omgaan met informatie', 1980, 1349
      - Stukken betreffende de samenstelling en de activiteiten van het bestuur van het KLC, met foto's., 1979-1992; 1345; 1 omslag
      - Informatiemap betreffende het KLC., 1983, 1990; 1350; 1 omslag
      - Begrotingen, 1989-1990., 1600
      - Notulen, 1992., 1602
    - Christelijk Lektuur Centrum (CLC), III.22.6
      - Documentatie betreffende het CLC., 1976-1984; 1598; 1 omslag
      - Stukken betreffende door het CLC georganiseerde studiedagen en symposia., 1979-1986; 1590-1595; 5 omslagen en 2 stukken
        Zie ook lijstnr. 549.
        - Studiedag "Ethische grenzen aan kollektievorming", 1979, 1590
        - Studiedag "De openbare bibliotheek in de komende informatiesamenleving", 1984, 1591
        - Door het CLC en het KLC verzorgde presentatie over "Geestelijke stromingen" op de regionale informatiemarkten van het NBLC, 1985, 1592; 2 stukken
        - Door het CLC en het KLC georganiseerde studiedag "Geestelijke stromingen", 1986, 1593
        - Bijeenkomst voor bibliothecarissen over het Conciliair Proces, 1988, 1594
        - Literatuursymposium ter gelegenheid van het verschijnen van het tiende deel in de reeks Uitgelezen, 1988, 1595
      - Personeelsadvertenties voor een studiesecretaris en een hoofd van het CLC, met bijlage., 1982, 1992; 1599; 1 omslag
      - Lijsten van publicaties op het terrein van religie en levensbeschouwing uit het fonds van het NBLC ten behoeve van boekenbeursen en -manifestaties., 1984-1991; 1596; 1 omslag
      - Begrotingen van het CLC en het KLC., 1989-1990; 1600; 1 omslag
      - Het Studie- en Communicatiecentrum van het CLC in de jaren 90, rapport van de Commissie Studie- en Communicatiecentrum., 1990; 1601; 1 stuk
      - Stukken betreffende het afscheid van C. Hemmes als hoofd van het CLC., 1992; 1597; 3 stukken
      - Notulen van een vergadering van de besturen van het CLC en het KLC naar aanleiding van de notitie Openbaar bibliotheekwerk van het ministerie van WVC, met bijlagen., 1992; 1602; 1 omslag
    - Overige bibliotheekinstellingen, III.22.7
      - Jaarverslag van de Amsterdamse Interkerkelijke Stichting voor Lektuurvoorziening., 1972; 1679; 1 katern
      - Akte van oprichting van de Stichting Bibliotheek Berg en Terblijt, met bijlage., 1981-1983; 1680; 1 omslag
- Verzamelde documentatie, IV
  - Stukken betreffende leidende functionarissen van het NBLC, de CV en van andere bibliotheekinstellingen, met bijlagen., 1906-1991; 1258-1263, 1268-1272; 10 omslagen, 4 stukken en 2 pakken
    - Dr. H.E. Greve, 1906-1978, 1268
    - Mw. E. de Clercq, 1908-1986, 1269
    - Diverse directeuren van openbare en wetenschappelijke bibliotheken en functionarissen van de CV, andere bibliotheekinstellingen en de boekhandel, 1923-1991, 1272
    - Mw. W.M.E. Vintges, 1946-1981, 1259
    - Mw. mr. M. Wijnstroom, 1947-1987, 1263; 1 pak
      Betreft met name haar aftreden als algemeen secretaris van de Centrale Vereniging voor Openbare Leeszalen en Bibliotheken en haar aftreden als secretaris-generaal van de International Federation of Library Associations and Institutions (IFLA).
    - Mw. M. Daniëls, 1953-1965, 1266
    - Dr. P.J. van Swigchem, 1958, 1258
    - G.A. van Riemsdijk, 1958-1972, 1267
    - D. Reumer, 1963-1990, 1262; 1 pak
    - Mr. J.W.M. Rademaker, 1969, 1270; 4 stukken
    - Diverse medewerkers van het NBLC, 1972-1983, 1261
    - Mw. A.J. Moerkercken van der Heuvel, 1978, 1260
    - Mw. A. Timminga, z.j., 1271
  - Publicaties van de CV, het NBLC, de Maatschappij tot Nut van 't Algemeen, het CJMV en de Wiardi Beckman Stichting over boeken en bibliotheken., 1951-1972; 1624; 1 pak
  - Catalogi van de Vondel-bibliotheken te Naarden en van de bibliotheek van de N.V.V. Bestuurdersbond te Zevenhuizen., 1963-1969; 1623; 1 omslag
  - Stukken betreffende de Studiecommissie Wettelijk Depot., 1972; 1657; 1 katern
  - Publicaties van het NBLC., 1973-1988; 1638-1639, 1646; 2 pakken en 1 omslag
    - 1973-1984, 1638
    - Brochures over publicaties en materialen, 1975-1978., 1646; 1 omslag
    - 1985-1988, 1639
  - Stukken betreffende de Commissie Bibliografisch Onderzoek en zijn Subcommissie Bibliografische Aspecten., 1975-1977; 1656; 1 omslag
  - Publicaties van openbare bibliotheekinstellingen en opleidingsinstituten ten behoeve van het onderwijs., 1977-1983; 1642; 1 pak
  - Publicaties van de Bibliotheekraad., 1982-1987; 1644; 1 pak
  - Publicaties van diverse onderzoeksinstituten over de personeelsformatie van openbare bibliotheken en inzake vrijwilligerswerk., 1982-1990; 1645; 1 pak
  - Jaarverslagen en beleidsnota's van openbare bibliotheekinstellingen, met bijlagen., 1990-1992; 1643; 1 pak
- Gedeponeerde archivalia, V
  - Centrale Vereniging voor Openbare Leeszalen en Bibliotheken (CV), V.1
    - Algemeen, V.1.1
      - Notulen van vergaderingen van het bestuur van de Vereeniging voor Openbare Leeszalen in Nederland, en van vergaderingen van de Commissie voor het Centraal Bureau., 1908-1910; 1369; 1 omslag
      - "Bestuursmededeelingen", met bijlagen, 2e serie., 1913-1932; 1364-1366; 3 banden
        - Nummers 1 - 50, 1913-1920, 1364
        - Nummers 87 - 119, 1925-1931, 1365
        - Nummers 122 - 139, 1932-1939, 1366
      - "Bestuursmededeelingen", met bijlagen, 1e serie., 1913-1950; 1359-1363; 5 banden
        Zie ook toegangsnummer 2.19.093, lijstnrs. 1-10.
        - Nummers 1 - 37, 1913-1917, 1359
        - Nummers 38 - 61, 1918-1921, 1360
        - Nummers 62 - 98, 1922-1927, 1361
        - Nummers 99 - 124, 1928-1932, 1362
        - Nummers 125 - 167, 1933-1944, 1363
      - Agenda's van algemene ledenvergaderingen en jaarvergaderingen, met jaarverslagen en verdere bijlagen., 1916-1947; 3; 1 omslag
      - "Bestuursmededeelingen van de Rijkscommissie van Advies inzake het Bibliotheekwezen", nummers 23 - 62., 1926-1931; 1367; 1 band
        Zie ook toegangsnummer 2.19.093, lijstnr. 11-13.
    - Bijzonder, V.1.2
      - Organisatie, V.1.2.1
        - Notulen van vergaderingen van de Commissie van Toezicht., 1916-1929; 1387; 1 deel
          Zie ook toegangsnummer 2.19.093, lijstnr. 140.
        - Bestuursvoorstel tot aanvulling van het huishoudelijk reglement van de Centrale Vereeniging voor Openbare Leeszalen Bibliotheken met een nieuw artikel over landdagen., z.j. (ca. 1925); 2; 1 stuk
        - Stukken betreffende de viering van jubilea van de CV., 1933-1968; 1411-1413; 2 pakken en 1 omslag
          - Viering van het 25-jarig bestaan van de CV, 1933, 1411; 1 omslag
          - Viering van het 50-jarig bestaan van de CV, 1958, 1412
          - Viering van het 60-jarig bestaan van de CV, 1968, 1413
        - Kasboek., 1946-1955; 1389; 1 deel
        - Stukken voornamelijk betreffende huisvesting en personeelszaken., 1952-1971; 1368; 1 pak
          Zie ook toegangsnummer 2.19.093, lijstnr. 249.
        - Bepalingenboekje van de Centrale Vereniging voor Openbare Bibliotheken., 1964; 9; 1 deel
        - Stukken betreffende de voorbereiding tot de oprichting van het NBLC., 1968-1971; 1246; 1 pak
          Zie ook lijstnrs. 25-26.
        - Documentatieboekje voor leden - bibliotheken der C.V., 1969; 10; 1 deeltje
        - Rapport van de Commissie Vormgeving inzake de structuur van een landelijke vereniging voor het openbare bibliotheekwerk, in tweevoud., 1971; 8; 2 katernen
      - Taak, V.1.2.2
        - Uitgewerkte opgaven, dictaten en lesmateriaal van cursisten van de directeurscursus en de assistentencursus, met bijlage., 1925-1995; 1498-1503; 3 pakken en 3 omslagen
          - M. Elsen, 1925, 1498; 1 pak
          - R.N. Hei, met bijlage, 1926-1927, 1995, 1499; 1 pak
          - Diverse cursisten, 1937-1940, 1502
            Betreft: A.C. Gebhard, A. Timmenga, M.C. Winters en J.C.C. van de Ven.
          - Onbekenden, 1937, 1944, 1503; 1 pak
          - Cl. Vinkenburg, 1940-1945, 1500
          - C.M. Haringsma, z.j., 1501
        - Notulen van vergaderingen van de Opleidingscommissie, met bijlagen., 1930-1953; 1398-1402; 5 delen
          - 1930-1937, 1398
          - 1938-1948 februari 19, 1399
          - 1948 februari 20-1949 maart, 1400
          - 1949 mei-1952 oktober, 1401
          - 1952 november-1953 januari, 1402
        - "Zielevelden", stukken betreffende de keuring van leeszaal-assistenten door de Nederlandsche Stichting voor Psychotechniek te Utrecht in samenwerking met het Wetenschappelijk Bureau voor Beroepskeuze te Nijmegen., 1933-1938.; 14; 1 pak
        - Stukken betreffende salarissen, reglement en pensioen van bibliotheekpersoneel., 1939-1962; 12; 1 omslag
        - Ontwerp-besluit van de Secretarissen-Generaal van de Departementen van Opvoeding, Wetenschap en Kultuurbescherming van Volksvoorlichting en Kunsten, van Binnenlandsche Zaken en van Financiën betreffende het Boekerijwezen (Boekerijbesluit), met bijlagen., 1943; 1388; 1 deel
        - Stukken betreffende de verhouding met de Bond van Openbare Leeszalen en Bibliotheken in de provincie Utrecht., 1945-1957; 6; 1 pak
        - Stukken betreffende de opleiding tot leeszaalassistente aan de Katholieke Sociale Academie te Sittard., 1945-1968; 13; 1 omslag
        - Stukken betreffende subsidie aan openbare leeszalen en bibliotheken., 1946-1961; 11; 1 omslag
        - Presentielijsten van ledenvergaderingen van het Studiecentrum voor Openbare Leeszalen en Bibliotheken., 1948-1963; 1393; 1 omslag
          Zie ook toegangsnummer 2.19.093, lijstnrs. 171-173.
        - Naamlijsten van cursisten van de assistentenopleidingen, met cijferlijsten van kandidaten voor assistentenexamens., 1948-1974; 1408-1410; 2 pakken en 1 omslag
          - Naamlijsten, met een lijst van namen van deelnemers aan de directeurscursus, 1948-1972, 1408
          - Cijferlijsten, 1954-1973, 1409
          - Cijferlijsten van kandidaten van de assistentenexamens van de bibliotheekopleiding van de Katholieke Sociale Academie te Sittard, 1960-1974, 1410; 1 omslag
            Zie ook lijstnr. 1409.
        - Registers van bij het pensioenfonds en het invaliditeitsfonds aangesloten leden van de Centrale Vereniging, met bijlagen., 1949; 1677; 1 doos
        - Stukken ingekomen van de Rijkscommissie inzake Lectuurvoorziening., 1949-1954; 1404, 15-18; 3 pakken en 2 omslagen
          Dr. H.E. Greve was lid van deze commissie.
          - Nota's betreffende het verhandelde in de vergaderingen van deze commissie, met bijlagen, 1949-1954, 1404
          - Periodieke verslagen, met bijlagen. 1950-1954, 15-17; 3 pakken
            - Nummers 70-116, 1950 30 dec. - 1951 27 okt., 15
            - Nummers 117-209, 1951 31 okt. - 1953 29 jan., 16
            - Nummers 211-315, 1953 11 febr. - 1954 7 juli, 17
          - Rapport van deze commissie, concept, met bijlagen, 1954, 18
        - Stukken betreffende het contact met de Algemene Nederlandsche Bond van Leesbibliotheekhouders., 1952-1956; 1370; 1 omslag
        - Stukken betreffende de bemiddeling door de CV ten behoeve van de pensioenverzekering van bibliotheekpersoneel., 1952-1958; 1352-1354; 3 pakken
          - 1952-1955, 1352
          - 1956-1957, 1353
          - 1958, 1354
        - Correspondentie van de inspecteur van de CV betreffende de arbeidsbemiddeling van (aspirant) bibliotheekpersoneel., 1952-1960; 1390; 1 omslag
        - Stukken betreffende de Commissie voor de Coördinatie van de Inlichtingendienst van de Openbare Leeszaal en Bibliotheek in Nederland., 1952-1967; 7; 1 pak
        - Correspondentie van het Bureau Boek en Jeugd van de CV met binnen- en buitenlandse contacten., 1955-1982; 745-749; 5 omslagen
          Zie ook lijstnrs. 750-755.
          - Australië, 1955-1972, 747
          - Zuid-Afrika, 1958-1966, 746
          - Bureau Internationale Catholique de l'Enfance (BICE), 1960-1972, 748
          - België, 1968-1972, 745
          - Nederlandse contacten ter gelegenheid van openingen van gebouwen en benoemingen van personen, 1968-1982, 749
        - Stukken betreffende de oprichting van de Stichting Invaliditeitsfonds voor Openbare Leeszalen en Bibliotheken en de bemiddeling door de CV ten behoeve van individuele gevallen., 1956-1972; 1358; 1 omslag
          Zie ook lijstnr. 238.
        - Notulen van bestuursvergaderingen van het Studiecentrum voor Muziekbibliotheken., 1957-1965; 1394; 1 deeltje
          Zie ook toegangsnummer 2.19.093, lijstnr. 175.
        - Reglementen voor de opleidingen., 1957-1966; 1614; 1 omslag
        - Stukken betreffende de Stichting Pensioenfonds Bibliotheekpersoneel., 1959-1972; 1355-1357; 3 pakken
          Zie ook lijstnr. 1243 en toegangsnummer 2.19.093, lijstnr. 268.
          - 1959-1963, 1355
          - 1964-1966, 1356
          - 1967-1972, 1357
        - Notulen van vergaderingen van het bestuur van het Studiecentrum voor Jeugdbibliotheken., 1963-1970; 1403; 1 omslag
          Zie ook lijstnrs. 135-136, 141 en toegangsnummer 2.19.093, lijstnr. 174.
        - Stukken betreffende de Bienále Ilustrácií Bratislava (BIB), de internationale tentoonstelling van illustraties in kinderboeken te Bratislava (Tsjechoslowakije)., 1965-1974; 756; 1 omslag
          Bevat ook stukken betreffende het Bureau Boek en Jeugd van het NBLC.
          Zie ook lijstnr. 802.
        - Nota betreffende "De gemeenschappelijke bibliotheek", met bijlage., 1967, 1969; 1663; 2 stukken
        - Stukken betreffende de Provinciale Sub-Kommissie Onderzoek Regionale Steunbibliotheken in Noord-Brabant., 1970-1972; 266; 1 pak
      - Documentatie, V.1.2.3
        - Verzamelde Duitse documentatie betreffende de opleiding tot bibliothecaresse., 1900-1903; 1273; 1 omslag
        - De openbare leeszaal en bibliotheek in Friesland, door dr. L. Hertzberger., 1922; 1615; 1 katern
          Verschenen als deel 2 in de serie Leeszaalwerk uitgegeven door de Centrale Vereniging.
        - Jaarverslagen van provinciale openbare bibliotheekinstellingen, met een jaarverslag van de Openbare Leeszaal en Bibliotheek te Alkmaar en bijlagen., 1922-1950; 1392; 1 pak
        - Documentatie betreffende scholen voor maatschappelijk werk en bibliotheekopleidingen, met documentatie ten behoeve van de beroepskeuze., 1940-1972; 1405-1407; 2 omslagen en 1 pak
          - Krantenknipsels betreffende de opleiding tot bibliothecaris en leeszaalassistenten, 1940-1965, 1405
          - Documentatie betreffende scholen voor maatschappelijk werk en de beroepskeuze, 1954-1972, 1406
          - Documentatie betreffende bibliotheekopleidingen, 1965-1968, 1407; 1 pak
  - Openbare Leeszaal Utrecht, V.2
    Aangetroffen tussen de archiefbescheiden van de CV.
    - Stukken betreffende de oprichting van de Centrale Vereeniging voor Openbare Leeszalen en Bibliotheken., 1907-1911; 1; 1 omslag
    - Krantenartikelen betreffende de verhouding tussen de overheid en de openbare leeszalen., 1910; 4; 1 omslag
    - Correspondentie met de CV betreffende de oprichting van een opleiding van leeszaalpersoneel aan de Openbare Leeszaal en Bibliotheek te Utrecht., 1922-1924; 5; 1 omslag
  - Maatschappij tot Nut van 't Algemeen, V.3
    - Stukken betreffende de Commissie Subsidieaanvragen., 1951-1970; 1654; 1 omslag